# 公产房使用权是否适用于租赁准则

提问人：liujing_619619 时间：2021-09-01 09:07:09
请教陈版主：客户承租的公产房是否租用于新的租赁准则，如适用，租赁年限应如何确认？

回答人：chenyiwei
公产房的租赁也包含已识别资产以及对该资产使用的控制权，因此也适用于租赁准则。
租赁期应根据本企业和该房屋的具体情况，考虑该房屋本身的可使用年限、本企业续租的需求和可能性、本企业已发生的装修投入等因素，予以合理确定。

提问人：liujing_619619 时间：2021-09-02 14:26:03
再请教陈版主，客户为改制企业，设立之初依据评估结果在账面确认过公产房使用权资产，新转则转换时应如何处理？

回答人：chenyiwei
如果是多年前改制时确认的使用权，则一般可在执行新租赁准则时将该项资产的账面价值平移到使用权资产（区分原值和累计折旧）。